【裁判字號】    98,撤緩更,4
【裁判日期】    980911
【裁判案由】    撤銷緩刑
【裁判全文】
臺灣桃園地方法院刑事裁定             98年度撤緩更字第4號
公  訴  人  臺灣桃園地方法院檢察署檢察官
受  刑  人  甲○○
上列受刑人因偽造文書等案件，經檢察官聲請撤銷緩刑之宣告
（98年度執聲字第999 號），本院裁定後（98年度撤緩字第85號
），經臺灣高等法院撤銷發回（98年度抗字第665 號），本院更
為裁定如下：
    主  文
甲○○之緩刑宣告撤銷。
    理  由
一、本件聲請意旨如附件檢察官聲請書所載。
二、按受緩刑之宣告，違反第74條第2 項第1 款至第8 款所定負
    擔情節重大，足認原宣告之緩刑難收其預期效果，而有執行
    刑罰之必要者，得撤銷其宣告，刑法第75條之1 第1項 第4
    款定有明文；查受刑人即被告甲○○前因違反台灣地區與大
    陸地區人民關係條例，經本院以97年度訴字第946號（偵查
    案號：97年度偵字第19207 號）判決處有期徒刑1 年3 月，
    緩刑3 年，並應向公庫支付15萬元，該案於97年11月13日確
    定，有卷附之上開判決書之正本及臺灣高等法院被告前案紀
    錄表各1 份在卷可稽。而受刑人於緩刑期內，迄今仍未依前
    開緩刑條件，向公庫支付15萬元等情，有台灣桃園地方法院
    檢察署執行科報告筆錄及聲請書在卷可稽，是受刑人未履行
    緩刑條件給付，至為明確。受刑人雖辯稱其係921 地震之受
    災戶，家中經濟負擔太重，無親戚朋友可商借錢財，致未能
    繼續履行上開緩刑條件云云。惟查，受刑人辯稱其為921 地
    震之受災戶，然921 地震發生迄今已屆滿10年，災後亦已補
    償，受刑人若有工作餬口，尚不足作為無法履行緩刑條件之
    理由，再查，受刑人於98年3 月13日向檢察官陳稱其戶籍及
    住居所之地址設於桃園市○○○街78巷2 號8 樓，並留下空
    號之行動電話號碼0000000000，致執行科檢察官無法聯絡受
    刑人，卻於本院調查庭訊時，改口陳稱其戶籍及住居所之地
    址為桃園市○○○街78巷2 號8 樓，因留給檢察官的行動電
    話掉了，現在已換成新的電話號碼，伊現有住處一半被銀行
    假扣押，名下無恆產等語，有本院98年9 月9 日訊問筆錄、
    法務部戶役政連結作業系統資料、財政部台灣省北區國稅財
    產歸屬資料清單在卷可參，受刑人於執行科檢察官訊問時隱
    匿住居所及聯絡方式，致聯絡無著，益徵其主觀上已顯有違
    反履行上開緩刑條件之意圖至明。本院審酌受刑人未依約按
    時履行上開緩刑條件，又不思努力工作賺取金錢作為履行條
    件之準備，乃無正當事由拒絕履行，其違反之情節應屬重大
    ，足認原宣告之緩刑難收其預期效果，而有執行刑罰之必要
    ，符合刑法第75條之1 第1 項第4 款之規定，是聲請人聲請
    撤銷受刑人前揭緩刑之宣告，應予准許，爰撤銷受刑人緩刑
    之宣告。
四、依刑事訴訟法第476 條，刑法第75條之1 第1 項第4 款，裁
    定如主文。
中    華    民    國    98    年    9     月    11    日
                  刑事第十庭    法  官  黃鏡芳
以上正本證明與原本無異。
如不服本裁定，應於裁定送達後5 日內向本院提出抗告狀。
                                書記官  劉玉梅
中    華    民    國    98    年    9     月    21    日


司法院資訊處製作；財團法人民間司法改革基金會備份。
